# 请教陈版主，同一控制企业合并，合并方成立较晚

提问人：kingjeong 时间：2018-01-30 12:06:52
请教陈版主，同一控制企业合并，合并方B（ 2017 年成立）和被合并方C（ 2016 年成立）均受最终实际控制人A控制， 2017 年A将C转让给B，那么B的资产负债表期初为 0 ，本年末资产负债表未分配利润这个科目，是否是C2016年和 2017 年全部利润？但期初无比较数据？
谢谢！

回答人：chenyiwei
合并报表的未分配利润也是历年的合并利润表滚存下来的结果。既然本案例中合并方在 2017 年内成立，那么被合并方A的报表纳入B的合并报表的期间也只有从B的设立日到年末这段时间。相应地，年末B的合并报表层面的未分配利润不包含截至B的成立日为止C的累计留存收益。

提问人：13916077517 时间：2018-01-31 15:09:30
想请教下，“年末B的合并报表层面的未分配利润不包含截至B的成立日为止C的累计留存收益”是不是指的是在合并报表时，还原被合并方留存收益的时候少恢复一块？

回答人：chenyiwei
是。

提问人：zq2018 时间：2018-03-21 14:11:22
陈老师， 1 、若被合并方C 在母公司成立时点 净资产为负数，期末合并报表留存收益只包括母公司成立后的，那会造成资本公积未负该如何处理？ 2 、若被合并方C 在母公司成立时点的盈余公积 该怎么处理？

回答人：chenyiwei
合并报表层面的资本公积出现负数是可以接受的。被合并方在母公司成立时点的盈余公积在合并报表层面并入资本公积。